臺灣高等法院高雄分院刑事判決　　　　110年度上訴字第813號
上　訴　人
即　被　告　邱旭昌



選任辯護人　陳宗賢律師(法扶律師)
上　訴　人
即　被　告　裘家勇


選任辯護人　郭峻豪律師(法扶律師)
上列上訴人等因毒品危害防制條例案件，不服臺灣屏東地方法院
110年度訴字第134號，中華民國110年5月25日第一審判決（起訴
案號：臺灣屏東地方檢察署109年度偵字第9936號、110年度偵字
第484號、110年度偵字第733號），提起上訴，本院判決如下：
    主  文
原判決關於邱旭昌犯附表一編號5暨其定執行刑部分、裘家勇犯
附表二編號2暨其定執行刑部分，均撤銷。
邱旭昌犯如附表一編號5 所示之罪，累犯，處如附表一編號5 「
主文」欄所示之刑及沒收。
裘家勇犯如附表二編號2 所示之罪，累犯，處如附表二編號2 「
主文」欄所示之刑及沒收。
其他上訴駁回。
邱旭昌上開撤銷改判部分所處之刑，與駁回上訴部分所處之刑(
即附表一編號1 至4 部分），應執行有期徒刑拾貳年。
裘家勇上開撤銷改判部分所處之刑，與駁回上訴部分所處之刑(
即附表二編號1 、3 部分），應執行有期徒刑陸年陸月。
    事  實
一、邱旭昌明知海洛因、甲基安非他命分別係毒品危害防制條例
    第2 條第2 項第1 款、第2 款所列管之第一級、第二級毒品
    ，不得持有及販賣，竟基於意圖營利販賣第二級毒品甲基安
    非他命之犯意，於附表一編號1 、2 、5 所示時間、地點，
    以附表一編號1 、2 、5 所示方式，分別販賣各該編號所示
    價格之甲基安非他命予附表一編號1 、2 、5 所示之人共計
    3 次；另基於意圖營利販賣第一級毒品海洛因之犯意，於附
    表一編號3 、4 所示時間、地點，以附表一編號3 、4 所示
    方式，分別販賣各該編號所示價格之海洛因予附表一編號3
    、4 所示之人共計2 次。
二、裘家勇明知甲基安非他命係毒品危害防制條例第2 條第2 項
    第2 款所列管之第二級毒品，不得持有及販賣，竟基於意圖
    營利販賣第二級毒品甲基安非他命之犯意，於附表二編號1
    至3 所示時間、地點，以附表二編號1 至3 所示方式，分別
    販賣各該編號所示價格之甲基安非他命予附表二編號1 至3
    所示之人共計3 次。
三、嗣警對邱旭昌、裘家勇持用之行動電話實施通訊監察，始悉
    上情。
四、案經屏東縣政府警察局內埔分局報告臺灣屏東地方檢察署檢
    察官偵查起訴。
    理  由
一、本判決所引用被告以外之人於審判外所為之言詞或書面陳述
    ，檢察官、被告2 人及辯護人於本院審理中表明同意作為證
    據，本院審酌該言詞或書面陳述作成時並無不法之情事，認
    為適當，依刑事訴訟法第159 條之5 第1 項規定，自得採為
    認定本案之證據。
二、認定犯罪事實所憑之證據及理由：
  ㈠上開事實，業據被告邱旭昌於警詢、偵查、原審、本院審理
    中及被告裘家勇於偵查、原審、本院審理中( 見本院卷第23
    8 頁) 坦承不諱，核與附表一、二「證據」欄所示證人於警
    詢、偵查中之證述之情節相符，並有附表一、二「證據」欄
    所示證據在卷可憑，足證被告2 人任意性之自白與事實相符
    ，堪信為真正。
  ㈡邇來政府為杜絕毒品氾濫，再三宣導民眾遠離毒品。且毒品
    非法交易向來為政府查禁森嚴且重罰不寬貸之行為，倘非有
    利可圖，被告2 人絕無平白甘冒被查緝重罰之風險，而販賣
    毒品之理，是其販入之價格當較其出售之價格為低，或販入
    毒品之價格較換取其他財物之價格為低，而有從中賺取價差
    或毒品量差牟利之意圖及事實，應屬合理認定。況第一級、
    第二級毒品價格不貲、物稀價昂，並無公定之價格，不論任
    何包裝，均可任意分裝增減分量，每次買賣價量亦可能隨時
    依雙方間之關係深淺、資力、需求量及對行情之認知、來源
    是否充裕、查緝是否嚴緊，購買者被查獲時供述購買對象之
    可能性風險評估等因素，而異其標準，並隨時機動調整，非
    可一概而論，是販賣之利得，除經坦承犯行或價量俱臻明確
    外，委難查得實情，販賣之人從價差或量差中牟利方式雖異
    ，其意圖營利之非法販賣行為則一，從而，舉凡有償交易，
    除足以反證其確係另基於某種非圖利本意之關係外，茍無任
    何利益可圖，被告2 人實無甘冒重罪風險而將海洛因、甲基
    安非他命分別販賣予附表一、二所示之人之理。況被告邱旭
    昌於警詢、原審審理時自陳：附表一編號1 部分，我獲利新
    臺幣（下同）500 元，附表一編號2 、5 部分，我分別獲利
    100 元，附表一編號3 部分，我拿到價值500 元之海洛因，
    附表一編號4 部分，我拿到價值1,000 元之海洛因等語（警
    一卷第20頁、第23頁、第25頁，原審卷第121 頁）；被告裘
    家勇於原審審理時自陳：我販賣第二級毒品，獲利都是價金
    5 成等語（原審卷第121 頁），顯見被告邱旭昌係藉由販賣
    第一級毒品海洛因、第二級毒品甲基安非他命，從中賺取毒
    品價差、量差牟利，被告裘家勇則係藉由販賣第二級毒品甲
    基安非他命，從中賺取毒品價差牟利甚明。
  ㈢綜上，本案事證明確，被告2 人犯行均堪認定。
三、論罪科刑：
  ㈠新舊法比較：
    按行為後法律有變更者，適用行為時之法律；但行為後之法
    律有利於行為人者，適用最有利於行為人之法律，刑法第2
    條第1 項定有明文。又新舊法比較時應就罪刑有關之共犯、
    未遂犯、想像競合犯、牽連犯、連續犯、結合犯，以及累犯
    加重、自首減輕暨其他法定加減原因（如身分加減）與加減
    例等一切情形，綜其全部罪刑之結果而為比較（最高法院95
    年度第8 次刑事庭會議決議參照）。經查，被告邱旭昌如附
    表一編號1 至4 所示行為後，毒品危害防制條例第4 條、第
    17條第2 項業於民國109 年1 月15日經總統公布修正，並自
    109 年7 月15日起生效施行。而修正前毒品危害防制條例第
    4 條第1 項、第2 項規定：「製造、運輸、販賣第一級毒品
    者，處死刑或無期徒刑；處無期徒刑者，得併科新臺幣2 千
    萬元以下罰金」、「製造、運輸、販賣第二級毒品者，處無
    期徒刑或7 年以上有期徒刑，得併科新臺幣1 千萬元以下罰
    金」，修正後則規定：「製造、運輸、販賣第一級毒品者，
    處死刑或無期徒刑；處無期徒刑者，得併科新臺幣3 千萬元
    以下罰金」、「製造、運輸、販賣第二級毒品者，處無期徒
    刑或10年以上有期徒刑，得併科新臺幣1 千5 百萬元以下罰
    金」；且修正前毒品危害防制條例第17條第2 項規定：「犯
    第4 條至第8 條之罪於偵查及審判中均自白者，減輕其刑」
    ，修正後則規定：「犯第4 條至第8 條之罪於偵查及歷次審
    判中均自白者，減輕其刑」，經綜合比較法定刑、法定減刑
    原因等一切情形，以修正前之規定對被告邱旭昌較為有利，
    故附表一編號1 至4 部分，應依刑法第2 條第1 項前段規定
    ，適用行為時之法律即修正前毒品危害防制條例第4 條第1
    項、第2 項、第17條第2 項規定論處。
  ㈡核被告邱旭昌附表一編號1 至2 所為，係犯修正前毒品危害
    防制條例第4 條第2 項販賣第二級毒品罪；被告邱旭昌附表
    一編號3 至4 所為，係犯修正前毒品危害防制條例第4 條第
    1 項販賣第一級毒品罪；被告邱旭昌附表一編號5 所為，係
    犯毒品危害防制條例第4 條第2 項販賣第二級毒品罪。核被
    告裘家勇附表二編號1 至3 所為，係犯毒品危害防制條例第
    4 條第2 項販賣第二級毒品罪。
  ㈢被告邱旭昌販賣第一級、第二級毒品前為販賣而持有海洛因
    、甲基安非他命；被告裘家勇販賣第二級毒品前為販賣而持
    有甲基安非他命，均係意圖販賣而持有海洛因、甲基安非他
    命之低度行為，分別為該販賣海洛因、甲基安非他命之高度
    行為所吸收，不另論罪。被告邱旭昌所犯2 次販賣第一級毒
    品犯行、3 次販賣第二級毒品犯行，犯意各別、行為互殊，
    應予分論併罰；被告裘家勇所犯3 次販賣第二級毒品犯行，
    犯意各別、行為互殊，應予分論併罰。
  ㈣被告2人本案所犯之罪均為累犯：
  ⒈按受徒刑之執行完畢，或一部之執行而赦免後，5 年以內故
    意再犯有期徒刑以上之罪者，為累犯，加重本刑至二分之一
    ，刑法第47條第1 項定有明文。
  ⒉查被告邱旭昌前因①公共危險案件，經原審法院以105 年度
    交簡字第1368號判決處有期徒刑3 月確定；②違反毒品危害
    防制條例案件，經原審法院以105 年度審易字第592 號判決
    處有期徒刑5 月確定；③違反毒品危害防制條例案件，經原
    審法院以106 年度審訴字第430 號判決處有期徒刑1 年確定
    ；④違反毒品危害防制條例案件，經原審法院以106 年度審
    訴字第81號判決處有期徒刑10月確定，嗣前揭①、②所示之
    刑，經原審法院以105 年度聲字第1334號裁定定應執行有期
    徒刑7 月確定（下稱甲部分），③、④所示之刑，經原審法
    院以106 年度聲字第1510號裁定定應執行有期徒刑1 年8 月
    確定（下稱乙部分）。前開甲、乙部分接續執行，於107 年
    9 月21日縮短刑期假釋，所餘刑期付保護管束，108 年3 月
    23日保護管束期滿假釋未經撤銷視為執行完畢等情，有其臺
    灣高等法院被告前案紀錄表在卷可憑。被告邱旭昌於執行完
    畢後5 年以內故意再犯附表一編號1 至5 所示有期徒刑以上
    之5 罪，均為累犯。
  ⒊查被告裘家勇前因①公共危險等案件，經原審法院以102 年
    度交訴字第104 號判決處有期徒刑4 月、8 月確定；②違反
    毒品危害防制條例案件，經原審法院以102 年度訴字第452
    號判決處有期徒刑9 月確定，嗣前揭①、②所示之刑，經原
    審法院以103 年度聲字第302 號裁定定應執行有期徒刑1 年
    7 月確定，此部分於103 年12月30日縮短刑期假釋出監並付
    保護管束，前揭假釋嗣經撤銷，入監執行殘餘刑期1 月25日
    （下稱丙部分）；③違反毒品危害防制條例案件，經原審法
    院以104 年度訴字第154 號判決處有期徒刑1 年2 年，嗣先
    後經本院以105 年度上訴字第218 號判決、最高法院以105
    年度台上字第1634號判決上訴駁回而確定（下稱丁部分）；
    ④因違反毒品危害防制條例案件，經原審法院以106 年度簡
    字第205 號判決處有期徒刑3 月確定（下稱戊部分）。前揭
    丙、丁、戊部分經接續執行，於107 年3 月14日縮短刑期執
    行完畢等情，有其臺灣高等法院被告前案紀錄表在卷可憑。
    被告裘家勇於執行完畢後5 年以內故意再犯附表二編號1 至
    3 所示有期徒刑以上之3 罪，均為累犯。
  ⒋按司法院釋字第775 號解釋，依解釋文及理由之意旨，係指
    構成累犯者，不分情節，一律加重最低本刑，於不符合刑法
    第59條所定要件之情形下，致生行為人所受之刑罰超過其所
    應負擔罪責之個案，不符罪刑相當原則、比例原則。於此範
    圍內，在修正前，為避免發生上述罪刑不相當之情形，法院
    就該個案應裁量是否加重最低本刑；依此，該解釋係指個案
    應量處最低法定刑、又無法適用刑法第59條減輕規定之情形
    ，法院應依此解釋意旨裁量不予加重最低本刑（最高法院10
    8 年度台上字第338 號判決意旨參照）。而本案被告2 人犯
    罪情節並無上開解釋所指罪刑不相當之情事，爰依上揭規定
    加重其刑（死刑、無期徒刑部分不得加重）。被告裘家勇之
    辯護人為被告裘家勇之利益辯以：被告裘家勇構成累犯前案
    為施用第一級、第二級毒品罪，與本案罪質不同，被告裘家
    勇並無加重其刑必要云云。惟參照上開最高法院判決意旨，
    本案並無應量處最低法定刑、又無法適用刑法第59條減輕規
    定之情形，自應依法加重其刑。況施用毒品、販賣毒品案件
    罪質類同，可知被告裘家勇屢次違反毒品危害防制條例，無
    視政府大力推動反毒政策，除自陷毒癮之害外，並擔任提供
    毒品角色，可見前次所科刑罰未能使被告裘家勇確實理解自
    身行為之不當，堪認其主觀上具有特別惡性，且對刑罰之反
    應力薄弱，而有加重其刑之必要，附此敘明。
  ㈤附表一編號1 至4 部分有修正前毒品危害防制條例第17條第
    2 項規定之適用；附表一編號5 、附表二編號1 至3 部分則
    有毒品危害防制條例第17條第2 項規定之適用：
    按犯第4 條至第8 條之罪於偵查及審判中均自白者，減輕其
    刑；犯第4 條至第8 條之罪於偵查及歷次審判中均自白者，
    減輕其刑，修正前毒品危害防制條例第17條第2 項、毒品危
    害防制條例第17條第2 項分別定有明文。查被告2 人於偵查
    及本院審理時均坦承本案犯行已如前述，是附表一編號1 至
    4 部分均依修正前毒品危害防制條例第17條第2 項規定減輕
    其刑；附表一編號5 、附表二編號1 至3 部分則依毒品危害
    防制條例第17條第2 項規定減輕其刑。
  ㈥附表一編號5、附表二編號2部分有毒品危害防制條例第17條
    第1項規定之適用：
    按毒品危害防制條例第17條第1 項規定旨在鼓勵下游者具體
    供出其毒品上游，擴大追查毒品來源，俾有效斷絕毒品之供
    給，以杜絕毒品泛濫。被告2 人均供述其毒品來源為邱嘉湖
    等語，經本院函詢屏東縣政府警察局內埔分局，據回覆稱：
    「邱旭昌持門號0000000000手機於107 年7 月4 日18時56分
    ，打給邱嘉湖持有門號0000000000手機後，欲要向邱嘉湖購
    買第二級毒品安非他命，雙方約在屏東縣長治鄉新潭三巷口
    附近交易，通話結束後約10分鐘於同日19時06分，2 人在上
    述約定地點碰面後，邱旭昌拿出500 元交給邱嘉湖，邱嘉湖
    隨即拿出重量不詳的第二級毒品安非他命1 小包販賣給予邱
    旭昌，而完成交易。」、「證人陳羚苙持門號0000000000手
    機於109 年8 月4 日14時30分，打給裘家勇持有門號000000
    0000乎機後，欲向裘家勇購買第三級毒品安非他命，雙方約
    在屏東縣○○鄉○○巷0 號裘家勇住處交易，通話結束後約
    10分鐘後，於同日14時40分，2 人在上述約定地點碰面後，
    陳羚苙拿1,000 元交付裘家勇，欲向裘家勇購買安非他命毒
    品，裘家勇另與邱嘉湖相約在裘家勇住家外面，當場將陳羚
    苙給的1,000 元交給邱嘉湖後，邱嘉湖把安非他命1 小包交
    付裘家勇，裘家勇進屋再將所交易1 安非他命毒品給予陳羚
    苙，而完成毒品交易。」等情，此有屏東縣政府警察局內埔
    分局110 年8 月13日函附刑事案件報告書附卷可稽（本院卷
    第159-167 頁) 。準此，被告裘家勇就附表二編號2 犯行部
    分，確已供出其毒品來源為邱嘉湖，警方並因而查獲邱嘉湖
    販賣第二級毒品犯行，被告裘家勇附表二編號2 犯行部分，
    自應依毒品危害防制條例第17條第1 項規定減輕其刑。至於
    被告邱旭昌附表一編號5 所示於109 年8 月30日販賣第二級
    毒品甲基安非他命500 元予裘家勇部分，距離其於109 年7
    月4 日向邱嘉湖購入500 元甲基安非他命，雖已逾一個半月
    之久，但此期間被告邱旭昌並無被查獲有販賣或施用第二級
    毒品甲基安非他命犯行，此有臺灣高等法院被告前案紀錄表
    可參，此部分爰從有利於被告邱旭昌之認定，即認定被告邱
    旭昌附表一編號5 所示販賣第二級毒品甲基安非他命之毒品
    來源係邱嘉湖，符合毒品危害防制條例第17條第1 項規定之
    減刑要件，應予減輕其刑。至於附表一編號1 至4 及附表二
    編號1 、3 部分並無任何證據證明被告2 人有供出毒品來源
    而查獲之情事，自無依毒品危害防制條例第17條第1 項規定
    減輕其刑可言。
  ㈦被告邱旭昌附表一編號3 、4 部分有刑法第59條之適用：
    按犯罪之情狀顯可憫恕，認科以最低度刑仍嫌過重者，得酌
    量減輕其刑，刑法第59條定有明文；次按販賣毒品案件中，
    同為販賣毒品之人，其原因動機不一，犯罪情節未必盡同，
    或有大盤毒梟者，亦有中、小盤之分，甚或僅止於吸毒者同
    儕間為求互通有無之有償轉讓者亦有之，其販賣行為所造成
    危害社會之程度自屬有異，於此情形，倘依其情狀處以適當
    徒刑，即足以懲儆，並可達防衛社會之目的者，自非不可依
    客觀之犯行與主觀之惡性二者加以考量其情狀，是否有可憫
    恕之處，適用刑法第59條之規定酌量減輕其刑，期使個案裁
    判之量刑，能斟酌至當，符合比例原則（最高法院95年度台
    上字第6157號判決意旨參照）。查被告邱旭昌附表一編號3
    、4 販賣第一級毒品之對象1 人、次數2 次、金額共計3,00
    0 元，無論從販賣毒品之次數、對象、模式、金額以觀，均
    為末端之零售類型，被告邱旭昌所犯販賣第一級毒品罪，縱
    依修正前毒品危害防制條例第17條第2 項規定予以減輕後，
    減得之最輕本刑猶為有期徒刑15年，衡以其本件販賣第一級
    毒品犯行，確有情輕法重之可憫恕之處，爰依刑法第59條之
    規定就附表一編號3 、4 部分酌量減輕其刑。至於被告邱旭
    昌附表一編號1 、2 、5 部分，及被告裘家勇附表二編號1
    至3 部分，已分別依毒品危害防制條例第17條第1 、2 項規
    定減輕其刑，並無情輕法重，客觀上足以引起一般人同情，
    縱量處法定最低度刑猶嫌過重之情形，自無依刑法第59條規
    定酌減其刑可言。
  ㈧按有二種以上刑之加重或減輕者，遞加或遞減之；刑有加重
    及減輕者，先加後減，刑法第70條、第71條第1 項定有明文
    。查被告邱旭昌附表一編號1 、2 示犯行，同時有1 種加重
    事由、1 種減輕事由，爰依上開規定先加重後減輕之（無期
    徒刑部分不得加重已如上述）；被告邱旭昌附表一編號5 所
    示犯行，同時有1 種加重事由、2 種減輕事由，爰依上開規
    定先加重後遞減輕之（無期徒刑部分不得加重已如上述）；
    被告邱旭昌附表一編號3 、4 所示犯行，同時有1 種加重事
    由，2 種減輕事由，爰依上開規定先加重後遞減輕之（死刑
    、無期徒刑部分不得加重已如上述）。被告裘家勇附表二編
    號1 、3 所示犯行，同時有1 種加重事由、1 種減輕事由，
    爰依上開規定先加重後減輕之（無期徒刑部分不得加重已如
    上述）；被告裘家勇附表二編號2 所示犯行，同時有1 種加
    重事由、2 種減輕事由，爰依上開規定先加重後遞減輕之（
    無期徒刑部分不得加重已如上述）。
四、撤銷改判部分
  ㈠被告邱旭昌犯附表一編號5 部分、被告裘家勇犯附表二編號
    2 部分，原審據以論處被告2 人罪刑，固非無見。惟查：上
    開部分，分別經被告2 人供出毒品來源為邱嘉湖並因而查獲
    ，業經本院認定如前，原判決就此部分未依毒品危害防制條
    例第17條第1 項規定減輕其刑，尚有未恰。被告2 人上訴意
    旨執此指摘原判決此部分不當，為有理由，自應由本院將原
    判決關於被告邱旭昌犯附表一編號5 暨其定執行刑部分、被
    告裘家勇犯附表二編號2 暨其定執行刑部分，均撤銷改判。
  ㈡本院審酌被告邱旭昌不思以正當方式賺取金錢，竟販賣附表
    一編號5 所示第二級毒品甲基安非他命以牟利，無視國家毒
    品禁令，將毒品之害加諸他人，戕害他人健康，對社會治安
    造成危害，其販賣第二級毒品所得500 元，所為實應非難，
    且其有竊盜、違反毒品危害防制條例等前科（構成累犯部分
    不重複評價），素行難謂良好；惟念其犯後始終坦承犯行，
    犯後態度尚可，兼衡其智識程度及家庭、經濟狀況等一切情
    狀，量處如附表一編號5 「主文」欄所示之刑。另沒收部分
    ，說明如下：
  ⒈扣案行動電話1 支（含0000000000號門號SIM 卡1 張），係
    供被告邱旭昌附表一編號5 所示犯行所用之物，有通訊監察
    譯文在卷可憑，不問該行動電話屬於何人所有，應依毒品危
    害防制條例第19條第1 項規定，於被告邱旭昌所犯附表一編
    號5 所示罪刑項下宣告沒收。
  ⒉按犯罪所得，屬於犯罪行為人者，沒收之；前2 項之沒收，
    於全部或一部不能沒收或不宜執行沒收時，追徵其價額，刑
    法第38條之1 第1 項前段、第3 項定有明文。查附表一編號
    5 「交易金額」欄所示之價金，為被告邱旭昌犯罪所得且未
    扣案，爰依前開規定，於被告邱旭昌附表一編號5 所示罪刑
    項下宣告沒收，於全部或一部不能沒收時，追徵之（本件販
    毒所得既為新臺幣，並無不宜執行沒收之情形，亦無價額可
    言）。
  ㈢本院審酌被告裘家勇不思以正當方式賺取金錢，竟販賣附表
    二編號2 所示第二級毒品甲基安非他命以牟利，無視國家毒
    品禁令，將毒品之害加諸他人，戕害他人健康，對社會治安
    造成危害，其販賣第二級毒品所得1,000 元，所為實應非難
    ，且其有違反著作權法、竊盜、詐欺、違反毒品危害防制條
    例等前科（構成累犯部分不重複評價），素行難謂良好；惟
    念其犯後雖曾經否認犯行，嗣後終能坦承犯行，犯後態度尚
    可，兼衡其智識程度及家庭、經濟狀況等一切情狀，量處如
    附表二編號2 「主文」欄所示之刑。另沒收部分，說明如下
    ：
  ⒈扣案行動電話1 支（含0000000000號門號SIM 卡1 張），係
    供被告裘家勇附表二編號2 所示犯行所用之物，有通訊監察
    譯文在卷可憑，不問該行動電話屬於何人所有，應依毒品危
    害防制條例等19條第1 項規定，於被告裘家勇所犯附表二編
    號2 所示罪刑項下宣告沒收。
  ⒉附表二編號2 「交易金額」欄所示之價金為被告裘家勇犯罪
    所得且未扣案，爰依刑法第38條之1 第1 項前段、第3 項規
    定，於被告裘家勇附表二編號2 所示罪刑項下宣告沒收，於
    全部或一部不能沒收時，追徵之。
五、上訴駁回部分
  ㈠原判決認被告邱旭昌犯附表一編號1 至4 部分，罪證明確，
    因而適用毒品危害防制條例第4 條第1 、2 項等規定，並審
    酌被告邱旭昌不思以正當方式賺取金錢，竟販賣第一級毒品
    海洛因、第二級毒品甲基安非他命以牟利，無視國家毒品禁
    令，將毒品之害加諸他人，戕害他人健康，對社會治安造成
    危害，其販賣第一級毒品所得共計3,000 元、販賣對象1 人
    、販賣次數2 次；販賣第二級毒品所得2,500 元、販賣對象
    2 人、販賣次數2 次，所為實應非難，且其有竊盜、違反毒
    品危害防制條例等前科（構成累犯部分不重複評價），素行
    難謂良好；惟念其犯後始終坦承犯行，犯後態度尚可，兼衡
    其自陳之智識程度及家庭、經濟狀況（因涉及個人隱私故不
    揭露，詳如原審卷第184 頁）等一切情狀，分別量處如附表
    一編號1 至4 「主文」欄所示之刑。並敘明沒收部分如下：
  ⒈按犯第4 條至第9 條、第12條、第13條或第14條第1 項、第
    2 項之罪者，其供犯罪所用之物，不問屬於犯罪行為人與否
    ，均沒收之，毒品危害防制條例第19條第1 項定有明文。查
    扣案行動電話1 支（含0000000000號門號SIM 卡1 張），係
    供被告邱旭昌附表一編號1 、3 、4 所示犯行所用之物，有
    通訊監察譯文在卷可憑，不問該行動電話屬於何人所有，均
    依前揭規定，於被告邱旭昌所犯附表一編號1 、3 、4 所示
    罪刑項下宣告沒收。另扣案行動電話1 支（含0000000000號
    門號SIM 卡1 張）係供被告邱旭昌附表一編號2 所示犯行所
    用之物，有通訊監察譯文在卷可憑，不問該行動電話屬於何
    人所有，均依毒品危害防制條例第19條第1 項規定，於被告
    邱旭昌所犯附表一編號2 所示罪刑項下宣告沒收。
  ⒉按犯罪所得，屬於犯罪行為人者，沒收之。前2 項之沒收，
    於全部或一部不能沒收或不宜執行沒收時，追徵其價額。刑
    法第38條之1 第1 項前段、第3 項定有明文。查附表一編號
    1 至4 「交易金額」欄所示之價金均為被告邱旭昌犯罪所得
    且未扣案，爰依前開規定，分別於被告邱旭昌附表一編號1
    至4 所示罪刑項下宣告沒收，於全部或一部不能沒收時，追
    徵之。
  ㈡原判決認被告裘家勇犯附表二編號1 、3 部分，罪證明確，
    因而適用毒品危害防制條例第4 條第2 項等規定，並審酌被
    告裘家勇不思以正當方式賺取金錢，竟販賣第二級毒品甲基
    安非他命以牟利，無視國家毒品禁令，將毒品之害加諸他人
    ，戕害他人健康，對社會治安造成危害，其販賣第二級毒品
    所得700 元、販賣對象1 人、販賣次數2 次，所為實應非難
    ，且其有違反著作權法、竊盜、詐欺、違反毒品危害防制條
    例等前科（構成累犯部分不重複評價），素行難謂良好；惟
    念其犯後雖曾經否認犯行，嗣後終能坦承犯行，犯後態度尚
    可，兼衡其自陳之智識程度及家庭、經濟狀況（因涉及個人
    隱私故不揭露，詳如原審卷第184 頁）等一切情狀，分別量
    處如附表二編號1 、3 「主文」欄所示之刑。並敘明沒收部
    分如下：
  ⒈扣案行動電話1 支（含0000000000號門號SIM 卡1 張），係
    供被告裘家勇附表二編號1 、3 所示犯行所用之物，有通訊
    監察譯文在卷可憑，不問該行動電話屬於何人所有，均依前
    揭規定，於被告裘家勇所犯附表二編號1 、3 所示罪刑項下
    宣告沒收。
  ⒉附表二編號1、3「交易金額」欄所示之價金均為被告裘家勇
    犯罪所得且未扣案，爰依前開規定，分別於被告裘家勇附表
    二編號1、3所示罪刑項下宣告沒收，於全部或一部不能沒收
    時，追徵之。
  ⒊其餘扣案物，無證據證明與本案有關，爰不予宣告沒收。
  ㈢本院審理後，經核原判決此部分認事用法，核無不合，量刑
    亦已斟酌刑法第57條各款所列情狀，而未逾越法定範圍，亦
    未濫用其職權，應屬適當。被告邱旭昌上訴意旨略以：原判
    決此部分未依毒品危害防制條例第17條第1 項規定減輕其刑
    ，量刑過重，顯有未當，請從輕量刑云云。被告裘家勇上訴
    意旨略以：原判決此部分未依毒品危害防制條例第17條第1
    項供出毒品來源之規定減輕其刑，量刑過重，顯有未當，請
    從輕量刑云云。然被告2 人此部分犯行並無毒品危害防制條
    例第17條第1 項減輕其刑之適用，已詳如前述，且被告2 人
    均係累犯，依法應加重其刑，原判決所為量刑應屬允當，被
    告2 人此部分上訴為無理由，應予駁回。
六、被告邱旭昌上開撤銷改判部分與駁回上訴部分所處之刑( 即
    附表一編號1 至4 部分），本院定其應執行有期徒刑12年。
    被告裘家勇上開撤銷改判部分與駁回上訴部分所處之刑( 即
    附表二編號1 、3 部分），本院定其應執行有期徒刑6 年6
    月。
據上論結，應依刑事訴訟法第368條、第369條第1項前段、第364
條、第299條第1項前段，判決如主文。
本案經檢察官陳建州、黃薇潔提起公訴，檢察官高大方到庭執行
職務。
中    華    民    國   110    年    10    月    12    日
                  刑事第二庭    審判長法  官 孫啓強
                                      法  官 周賢銳
                                      法  官 范惠瑩
以上正本證明與原本無異。
如不服本判決應於收受本判決後20日內向本院提出上訴書狀，其
未敘述上訴理由者，並得於提起上訴後20日內向本院補提理由書
狀（均須按他造當事人之人數附繕本）「切勿逕送上級法院」。
中    華    民    國   110    年    10    月    12    日
                                      書記官 陳勃諺
附錄本案論罪科刑法條全文：
109年1月15日修正前毒品危害防制條例第4條
製造、運輸、販賣第一級毒品者，處死刑或無期徒刑；處無期徒
刑者，得併科新臺幣二千萬元以下罰金。
製造、運輸、販賣第二級毒品者，處無期徒刑或七年以上有期徒
刑，得併科新臺幣一千萬元以下罰金。
製造、運輸、販賣第三級毒品者，處七年以上有期徒刑，得併科
新臺幣七百萬元以下罰金。
製造、運輸、販賣第四級毒品者，處五年以上十二年以下有期徒
刑，得併科新臺幣三百萬元以下罰金。
製造、運輸、販賣專供製造或施用毒品之器具者，處一年以上七
年以下有期徒刑，得併科新臺幣一百萬元以下罰金。
前五項之未遂犯罰之。
毒品危害防制條例第4條
製造、運輸、販賣第一級毒品者，處死刑或無期徒刑；處無期徒
刑者，得併科新臺幣三千萬元以下罰金。
製造、運輸、販賣第二級毒品者，處無期徒刑或十年以上有期徒
刑，得併科新臺幣一千五百萬元以下罰金。
製造、運輸、販賣第三級毒品者，處七年以上有期徒刑，得併科
新臺幣一千萬元以下罰金。
製造、運輸、販賣第四級毒品者，處五年以上十二年以下有期徒
刑，得併科新臺幣五百萬元以下罰金。
製造、運輸、販賣專供製造或施用毒品之器具者，處一年以上七
年以下有期徒刑，得併科新臺幣一百五十萬元以下罰金。
前五項之未遂犯罰之。
　
附表一：被告邱旭昌販賣第一級、第二級毒品部分
┌──┬───┬───────┬──────────┬───────┬───────┬──────┐
│編號│購毒者│交易時間/地點 │交易方式            │交易金額、毒品│證據          │主文        │
│    │      │              │                    │種類          │              │            │
├──┼───┼───────┼──────────┼───────┼───────┼──────┤
│ 1  │李品宏│109 年6 月20日│邱旭昌與李品宏雙方約│2,000 元之甲基│①被告邱旭昌於│邱旭昌販賣第│
│︵  │      │7 時許，在屏東│見於左列時間，在左列│安非他命1 包  │  警詢、偵查、│二級毒品，累│
│原  │      │縣麟洛鄉麟頂村│地點交易第二級毒品甲│              │  審理之自白（│犯，處有期徒│
│起  │      │馬祖廟附近    │基安非他命，李品宏先│              │  警一卷第18頁│刑肆年。    │
│訴  │      │              │賒帳，嗣後李品宏以其│              │  至第20頁，偵│扣案行動電話│
│書  │      │              │0000000000號行動電話│              │  一卷第7 頁至│壹支（含0912│
│附  │      │              │與邱旭昌持用之091242│              │  第9 頁，原審│425011號門號│
│表  │      │              │5011號行動電話討論第│              │  卷第119頁、 │SIM 卡壹張）│
│一  │      │              │二級毒品甲基安非他命│              │  第182 頁）  │沒收。      │
│編  │      │              │價金給付時間，李品宏│              │②證人李品宏於│未扣案犯罪所│
│號  │      │              │陸續給付2,000 元予邱│              │  警詢、偵查之│得新臺幣貳仟│
│3   │      │              │旭昌。              │              │  證述（他二卷│元沒收，於全│
│︶  │      │              │                    │              │  第379 頁至第│部或一部不能│
│    │      │              │                    │              │  380 頁、第38│沒收時，追徵│
│    │      │              │                    │              │  2頁至第385頁│之。        │
│    │      │              │                    │              │  、第449 頁至│(原審主文)  │
│    │      │              │                    │              │  第451 頁）  │            │
│    │      │              │                    │              │③通訊監察譯文│            │
│    │      │              │                    │              │  1 份（他二卷│            │
│    │      │              │                    │              │  第382 頁至第│            │
│    │      │              │                    │              │  384頁）     │            │
│    │      │              │                    │              │④屏東縣政府警│            │
│    │      │              │                    │              │  察局內埔分局│            │
│    │      │              │                    │              │  指認犯罪嫌疑│            │
│    │      │              │                    │              │  人紀錄表、指│            │
│    │      │              │                    │              │  認表、編號年│            │
│    │      │              │                    │              │  籍對照表各1 │            │
│    │      │              │                    │              │  份（他二卷第│            │
│    │      │              │                    │              │  427 頁至第43│            │
│    │      │              │                    │              │  5 頁）      │            │
│    │      │              │                    │              │⑤屏東縣政府警│            │
│    │      │              │                    │              │  察局內埔分局│            │
│    │      │              │                    │              │  搜索扣押筆錄│            │
│    │      │              │                    │              │  、扣押物品目│            │
│    │      │              │                    │              │  錄表、扣押物│            │
│    │      │              │                    │              │  品收據各2 份│            │
│    │      │              │                    │              │  （警一卷第46│            │
│    │      │              │                    │              │  9頁至第479頁│            │
│    │      │              │                    │              │  、第485 頁至│            │
│    │      │              │                    │              │  第495頁）   │            │
├──┼───┼───────┼──────────┼───────┼───────┼──────┤
│ 2  │裘家勇│109 年7 月3 日│裘家勇以其0000000000│500 元之甲基安│①被告邱旭昌於│邱旭昌販賣第│
│︵  │      │6 時20分許，在│號行動電話與邱旭昌持│非他命1 包    │  警詢、偵查、│二級毒品，累│
│原  │      │屏東縣長治鄉仁│用之0000000000號行動│              │  審理之自白（│犯，處有期徒│
│起  │      │義巷8 號裘家勇│電話聯絡購買第二級毒│              │  警一卷第25頁│刑參年捌月。│
│訴  │      │住處          │品甲基安非他命，雙方│              │  至第26頁，偵│扣案行動電話│
│書  │      │              │約見於左列時間，在左│              │  一卷第7 頁，│壹支（含0900│
│附  │      │              │列地點交易第二級毒品│              │  原審卷第119 │538057號門號│
│表  │      │              │甲基安非他命。      │              │  頁、第182 頁│SIM 卡壹張）│
│一  │      │              │                    │              │  ）          │沒收。      │
│編  │      │              │                    │              │②證人裘家勇於│未扣案犯罪所│
│號  │      │              │                    │              │  警詢、偵查之│得新臺幣伍佰│
│4   │      │              │                    │              │  證述（警一卷│元沒收，於全│
│︶  │      │              │                    │              │  第57頁至第59│部或一部不能│
│    │      │              │                    │              │  頁，他二卷第│沒收時，追徵│
│    │      │              │                    │              │  217 頁至第21│之。        │
│    │      │              │                    │              │  9 頁）      │(原審主文)  │
│    │      │              │                    │              │③通訊監察譯文│            │
│    │      │              │                    │              │  1 份（警一卷│            │
│    │      │              │                    │              │  第57頁）    │            │
│    │      │              │                    │              │④屏東縣政府警│            │
│    │      │              │                    │              │  察局內埔分局│            │
│    │      │              │                    │              │  指認犯罪嫌疑│            │
│    │      │              │                    │              │  人紀錄表、指│            │
│    │      │              │                    │              │  認表、編號年│            │
│    │      │              │                    │              │  籍對照表各1 │            │
│    │      │              │                    │              │  份（警一卷第│            │
│    │      │              │                    │              │  375 頁至第38│            │
│    │      │              │                    │              │  3頁）       │            │
│    │      │              │                    │              │⑤屏東縣政府警│            │
│    │      │              │                    │              │  察局內埔分局│            │
│    │      │              │                    │              │  搜索扣押筆錄│            │
│    │      │              │                    │              │  、扣押物品目│            │
│    │      │              │                    │              │  錄表、扣押物│            │
│    │      │              │                    │              │  品收據各2 份│            │
│    │      │              │                    │              │  （警一卷第46│            │
│    │      │              │                    │              │  9頁至第479頁│            │
│    │      │              │                    │              │  、第485 頁至│            │
│    │      │              │                    │              │  第495頁）   │            │
├──┼───┼───────┼──────────┼───────┼───────┼──────┤
│ 3  │邱志鴻│109 年7 月7 日│邱志鴻以其0000000000│1,000 元之海洛│①被告邱旭昌於│邱旭昌販賣第│
│︵  │      │17時10分許，在│號行動電話與邱旭昌持│因1 包        │  警詢、偵查、│一級毒品，累│
│原  │      │屏東縣長治鄉三│用之0000000000號行動│（起訴書誤載交│  審理之自白（│犯，處有期徒│
│起  │      │座屋國王宮大廟│電話聯絡購買第一級毒│易金額為2,000 │  警一卷第21頁│刑柒年捌月。│
│訴  │      │外、屏東縣長治│品海洛因，雙方約見於│元，業經公訴人│  至第23頁，偵│扣案行動電話│
│書  │      │鄉產業道路上  │左列時間，在左列地點│當庭更正）    │  一卷第9 頁至│壹支（含0912│
│附  │      │              │交易第一級毒品海洛因│              │  第11頁，原審│425011號門號│
│表  │      │              │。                  │              │  卷第119頁、 │SIM 卡壹張）│
│一  │      │              │                    │              │  第182 頁）  │沒收。      │
│編  │      │              │                    │              │②證人邱志鴻於│未扣案犯罪所│
│號  │      │              │                    │              │  警詢、偵查之│得新臺幣壹仟│
│1   │      │              │                    │              │  證述（他二卷│元沒收，於全│
│︶  │      │              │                    │              │  第88頁至第93│部或一部不能│
│    │      │              │                    │              │  頁、第161 頁│沒收時，追徵│
│    │      │              │                    │              │  ）          │之。        │
│    │      │              │                    │              │③通訊監察譯文│(原審主文)  │
│    │      │              │                    │              │  1 份（他二卷│            │
│    │      │              │                    │              │  第88頁至第89│            │
│    │      │              │                    │              │  頁）        │            │
│    │      │              │                    │              │④屏東縣政府警│            │
│    │      │              │                    │              │  察局內埔分局│            │
│    │      │              │                    │              │  指認犯罪嫌疑│            │
│    │      │              │                    │              │  人紀錄表、指│            │
│    │      │              │                    │              │  認表、編號年│            │
│    │      │              │                    │              │  籍對照表各1 │            │
│    │      │              │                    │              │  份（他二卷第│            │
│    │      │              │                    │              │  139 頁至第14│            │
│    │      │              │                    │              │  7 頁）      │            │
│    │      │              │                    │              │⑤屏東縣政府警│            │
│    │      │              │                    │              │  察局內埔分局│            │
│    │      │              │                    │              │  搜索扣押筆錄│            │
│    │      │              │                    │              │  、扣押物品目│            │
│    │      │              │                    │              │  錄表、扣押物│            │
│    │      │              │                    │              │  品收據各2 份│            │
│    │      │              │                    │              │  （警一卷第46│            │
│    │      │              │                    │              │  9 頁至第479 │            │
│    │      │              │                    │              │  頁、第485 頁│            │
│    │      │              │                    │              │  至第495頁） │            │
├──┼───┼───────┼──────────┼───────┼───────┼──────┤
│ 4  │邱志鴻│109 年7 月9 日│邱志鴻以其0000000000│2,000 元之海洛│①被告邱旭昌於│邱旭昌販賣第│
│︵  │      │9 時6 分許，在│號行動電話與邱旭昌持│因1 包        │  警詢、偵查、│一級毒品，累│
│原  │      │屏東縣長治鄉仁│用之0000000000號行動│（起訴書誤載交│  審理之自白（│犯，處有期徒│
│起  │      │義巷8 號、屏東│電話聯絡購買第一級毒│易金額為1,000 │  警一卷第24頁│刑柒年拾月。│
│訴  │      │縣屏東市海豐里│品海洛因，雙方約見於│元，業經公訴人│  至第25頁，偵│扣案行動電話│
│書  │      │盛豐宮外      │左列時間，在左列地點│當庭更正）    │  一卷第11頁，│壹支（含0912│
│附  │      │              │交易第一級毒品海洛因│              │  原審卷第119 │425011號門號│
│表  │      │              │。                  │              │  頁、第182 頁│SIM 卡壹張）│
│一  │      │              │                    │              │  ）          │沒收。      │
│編  │      │              │                    │              │②證人邱志鴻於│未扣案犯罪所│
│號  │      │              │                    │              │  警詢、偵查之│得新臺幣貳仟│
│2   │      │              │                    │              │  證述（他二卷│元沒收，於全│
│︶  │      │              │                    │              │  第93頁至第95│部或一部不能│
│    │      │              │                    │              │  頁、第161 頁│沒收時，追徵│
│    │      │              │                    │              │  至第163頁） │之。        │
│    │      │              │                    │              │③通訊監察譯文│(原審主文)  │
│    │      │              │                    │              │  1 份（他二卷│            │
│    │      │              │                    │              │  第93頁）    │            │
│    │      │              │                    │              │④屏東縣政府警│            │
│    │      │              │                    │              │  察局內埔分局│            │
│    │      │              │                    │              │  指認犯罪嫌疑│            │
│    │      │              │                    │              │  人紀錄表、指│            │
│    │      │              │                    │              │  認表、編號年│            │
│    │      │              │                    │              │  籍對照表各1 │            │
│    │      │              │                    │              │  份（他二卷第│            │
│    │      │              │                    │              │  139 頁至第14│            │
│    │      │              │                    │              │  7 頁）      │            │
│    │      │              │                    │              │⑤屏東縣政府警│            │
│    │      │              │                    │              │  察局內埔分局│            │
│    │      │              │                    │              │  搜索扣押筆錄│            │
│    │      │              │                    │              │  、扣押物品目│            │
│    │      │              │                    │              │  錄表、扣押物│            │
│    │      │              │                    │              │  品收據各2 份│            │
│    │      │              │                    │              │  （警一卷第46│            │
│    │      │              │                    │              │  9 頁至第479 │            │
│    │      │              │                    │              │  頁、第485 頁│            │
│    │      │              │                    │              │  至第495頁） │            │
├──┼───┼───────┼──────────┼───────┼───────┼──────┤
│ 5  │裘家勇│109 年8 月30日│裘家勇以其0000000000│500 元之甲基安│①被告邱旭昌於│邱旭昌販賣第│
│︵  │      │20時許，在屏東│號行動電話與邱旭昌持│非他命1 包    │  警詢、偵查、│二級毒品，累│
│原  │      │縣長治鄉仁義巷│用之0000000000號行動│              │  審理之自白（│犯，處有期徒│
│起  │      │8 號裘家勇住處│電話聯絡購買第二級毒│              │  警一卷第26頁│刑參年參月。│
│訴  │      │              │品甲基安非他命，雙方│              │  ，偵一卷第7 │扣案行動電話│
│書  │      │              │約見於左列時間，在左│              │  頁，原審卷第│壹支（含0900│
│附  │      │              │列地點交易第二級毒品│              │  119頁、第182│538057號門號│
│表  │      │              │甲基安非他命。      │              │  頁）        │SIM 卡壹張）│
│一  │      │              │                    │              │②證人裘家勇於│沒收。      │
│編  │      │              │                    │              │  警詢、偵查之│未扣案犯罪所│
│號  │      │              │                    │              │  證述（警一卷│得新臺幣伍佰│
│5   │      │              │                    │              │  第59頁至第63│元沒收，於全│
│︶  │      │              │                    │              │  頁，他二卷第│部或一部不能│
│    │      │              │                    │              │  219頁）     │沒收時，追徵│
│    │      │              │                    │              │③通訊監察譯文│之。        │
│    │      │              │                    │              │  1 份（警一卷│(本院主文)  │
│    │      │              │                    │              │  第61頁）    │            │
│    │      │              │                    │              │④屏東縣政府警│            │
│    │      │              │                    │              │  察局內埔分局│            │
│    │      │              │                    │              │  指認犯罪嫌疑│            │
│    │      │              │                    │              │  人紀錄表、指│            │
│    │      │              │                    │              │  認表、編號年│            │
│    │      │              │                    │              │  籍對照表各1 │            │
│    │      │              │                    │              │  份（警一卷第│            │
│    │      │              │                    │              │  375 頁至第38│            │
│    │      │              │                    │              │  3頁）       │            │
│    │      │              │                    │              │⑤屏東縣政府警│            │
│    │      │              │                    │              │  察局內埔分局│            │
│    │      │              │                    │              │  搜索扣押筆錄│            │
│    │      │              │                    │              │  、扣押物品目│            │
│    │      │              │                    │              │  錄表、扣押物│            │
│    │      │              │                    │              │  品收據各2 份│            │
│    │      │              │                    │              │  （警一卷第46│            │
│    │      │              │                    │              │  9頁至第479頁│            │
│    │      │              │                    │              │  、第485 頁至│            │
│    │      │              │                    │              │  第495頁）   │            │
└──┴───┴───────┴──────────┴───────┴───────┴──────┘
　
附表二：被告裘家勇販賣第二級毒品部分
┌──┬───┬───────┬──────────┬───────┬───────┬──────┐
│編號│購毒者│交易時間/地點 │交易方式            │交易金額、毒品│證據          │主文        │
│    │      │              │                    │種類          │              │            │
├──┼───┼───────┼──────────┼───────┼───────┼──────┤
│ 1  │陳羚苙│109 年8 月3 日│陳羚苙以其0000000000│200 元之甲基安│①被告裘家勇於│裘家勇販賣第│
│    │      │14時30分許，在│號行動電話與裘家勇持│非他命1 包    │  偵查、審理之│二級毒品，累│
│    │      │屏東縣長治鄉仁│用之0000000000號行動│              │  自白（偵一卷│犯，處有期徒│
│    │      │義巷8 號裘家勇│電話聯絡購買第二級毒│              │第155頁，原審 │刑伍年貳月。│
│    │      │住處          │品甲基安非他命，雙方│              │卷第119頁、第 │扣案行動電話│
│    │      │              │約見於左列時間，在左│              │  182 頁）    │壹支（含0912│
│    │      │              │列地點交易第二級毒品│              │②證人陳羚苙於│425011號門號│
│    │      │              │甲基安非他命。      │              │  警詢、偵查之│SIM 卡壹張）│
│    │      │              │                    │              │  證述（他二卷│沒收。      │
│    │      │              │                    │              │  第8 頁至第11│未扣案犯罪所│
│    │      │              │                    │              │  頁、第75頁）│得新臺幣貳佰│
│    │      │              │                    │              │③通訊監察譯文│元沒收，於全│
│    │      │              │                    │              │  1 份（他二卷│部或一部不能│
│    │      │              │                    │              │  第8 頁至第9 │沒收時，追徵│
│    │      │              │                    │              │  頁）        │之。        │
│    │      │              │                    │              │④證人陳羚苙指│(原審主文)  │
│    │      │              │                    │              │  認被告裘家勇│            │
│    │      │              │                    │              │  生活照手機翻│            │
│    │      │              │                    │              │  拍照片1 張（│            │
│    │      │              │                    │              │  他二卷第57頁│            │
│    │      │              │                    │              │  ）          │            │
│    │      │              │                    │              │⑤屏東縣政府警│            │
│    │      │              │                    │              │  察局內埔分局│            │
│    │      │              │                    │              │  搜索扣押筆錄│            │
│    │      │              │                    │              │  、扣押物品目│            │
│    │      │              │                    │              │  錄表、扣押物│            │
│    │      │              │                    │              │  品收據各1 份│            │
│    │      │              │                    │              │  （警一卷第46│            │
│    │      │              │                    │              │  9 頁至第479 │            │
│    │      │              │                    │              │  頁）        │            │
│    │      │              │                    │              │              │            │
├──┼───┼───────┼──────────┼───────┼───────┼──────┤
│ 2  │陳羚苙│109 年8 月4 日│陳羚苙以其0000000000│1,000 元之甲基│①被告裘家勇於│裘家勇販賣第│
│    │      │14時40分許，在│號行動電話與裘家勇持│安非他命1 包  │  偵查、審理之│二級毒品，累│
│    │      │屏東縣長治鄉仁│用之0000000000號行動│              │  自白（偵一卷│犯，處有期徒│
│    │      │義巷8 號裘家勇│電話聯絡購買第二級毒│              │  第157 頁，原│刑參年肆月。│
│    │      │住處          │品甲基安非他命，雙方│              │  審卷第119頁 │扣案行動電話│
│    │      │              │約見於左列時間，在左│              │  、第182 頁）│壹支（含0912│
│    │      │              │列地點交易第二級毒品│              │②證人陳羚苙於│425011號門號│
│    │      │              │甲基安非他命。      │              │  警詢、偵查之│SIM 卡壹張）│
│    │      │              │                    │              │  證述（他二卷│沒收。      │
│    │      │              │                    │              │  第11頁至第14│未扣案犯罪所│
│    │      │              │                    │              │  頁、第75頁至│得新臺幣壹仟│
│    │      │              │                    │              │  第77頁）    │元沒收，於全│
│    │      │              │                    │              │③通訊監察譯文│部或一部不能│
│    │      │              │                    │              │  1 份（他二卷│沒收時，追徵│
│    │      │              │                    │              │  第11頁至第12│之。        │
│    │      │              │                    │              │  頁）        │(本院主文)  │
│    │      │              │                    │              │④證人陳羚苙指│            │
│    │      │              │                    │              │  認被告裘家勇│            │
│    │      │              │                    │              │  生活照手機翻│            │
│    │      │              │                    │              │  拍照片1 張（│            │
│    │      │              │                    │              │  他二卷第57頁│            │
│    │      │              │                    │              │  ）          │            │
│    │      │              │                    │              │⑤屏東縣政府警│            │
│    │      │              │                    │              │  察局內埔分局│            │
│    │      │              │                    │              │  搜索扣押筆錄│            │
│    │      │              │                    │              │  、扣押物品目│            │
│    │      │              │                    │              │  錄表、扣押物│            │
│    │      │              │                    │              │  品收據各1 份│            │
│    │      │              │                    │              │  （警一卷第46│            │
│    │      │              │                    │              │  9 頁至第479 │            │
│    │      │              │                    │              │  頁）        │            │
├──┼───┼───────┼──────────┼───────┼───────┼──────┤
│ 3  │陳羚苙│109 年8 月18日│陳羚苙以其0000000000│500 元之甲基安│①被告裘家勇於│裘家勇販賣第│
│    │      │13時35分許，在│號行動電話與裘家勇持│非他命1 包    │  偵查、審理之│二級毒品，累│
│    │      │屏東縣長治鄉仁│用之0000000000號行動│              │  自白（偵一卷│犯，處有期徒│
│    │      │義巷8 號裘家勇│電話聯絡購買第二級毒│              │  第157 頁，原│刑伍年參月。│
│    │      │住處          │品甲基安非他命，雙方│              │  審卷第119頁 │扣案行動電話│
│    │      │              │約見於左列時間，在左│              │  、第182 頁）│壹支（含0912│
│    │      │              │列地點交易第二級毒品│              │②證人陳羚苙於│425011號門號│
│    │      │              │甲基安非他命。      │              │  警詢、偵查之│SIM 卡壹張）│
│    │      │              │                    │              │  證述（他二卷│沒收。      │
│    │      │              │                    │              │  第14頁至第17│未扣案犯罪所│
│    │      │              │                    │              │  頁、第77頁至│得新臺幣伍佰│
│    │      │              │                    │              │  第79頁）    │元沒收，於全│
│    │      │              │                    │              │③通訊監察譯文│部或一部不能│
│    │      │              │                    │              │  1 份（他二卷│沒收時，追徵│
│    │      │              │                    │              │  第14頁至第15│之。        │
│    │      │              │                    │              │  頁）        │(原審主文)  │
│    │      │              │                    │              │④證人陳羚苙指│            │
│    │      │              │                    │              │  認被告裘家勇│            │
│    │      │              │                    │              │  生活照手機翻│            │
│    │      │              │                    │              │  拍照片1 張（│            │
│    │      │              │                    │              │  他二卷第57頁│            │
│    │      │              │                    │              │  ）          │            │
│    │      │              │                    │              │⑤屏東縣政府警│            │
│    │      │              │                    │              │  察局內埔分局│            │
│    │      │              │                    │              │  搜索扣押筆錄│            │
│    │      │              │                    │              │  、扣押物品目│            │
│    │      │              │                    │              │  錄表、扣押物│            │
│    │      │              │                    │              │  品收據各1 份│            │
│    │      │              │                    │              │  （警一卷第46│            │
│    │      │              │                    │              │  9 頁至第479 │            │
│    │      │              │                    │              │  頁）        │            │
└──┴───┴───────┴──────────┴───────┴───────┴──────┘